# 应付债券摊余成本计算问题

提问人：jinapai 时间：2021-02-21 14:33:09
新年好陈版主，有个问题想咨询下，我们公司在 2020 年 10 月发行了企业债，对于支付给券商的承销费，对方开具了专票，承销费进项也抵扣了，那么应付债券-利息调整科目的金额为不含税金额，那么我们在期末按摊余成本测算应付债券时，测算的差额就是进项税额，是我算错了还是进项税额有其他处理方式呢？请版主给予指导，感谢

回答人：chenyiwei
由于“应付债券——利息调整”按照承销费的不含税金额填列，相应影响了应付债券的初始计量金额。相应地，会影响后续按实际利率法计算的各期利息支出，也就是实际利率法下的摊销表需要重新编制。
如果承销费的增值税额影响较小，也可以采用简化方法，按直线法在各期内摊销，而无需重新编制摊销表。